最高法院刑事判決　　　　　　九十四年度台上字第五六六五號
　　上　訴　人　甲○○
　　　　　　　　　　　　弄12.
　　　　　　　　　　　　號
　　　　　　　　　　　　送達處.
　　　　　　　　　　　　鳳西巷.
上列上訴人因公共危險案件，不服台灣高等法院中華民國九十一
年十二月十九日第二審判決（九十一年度上訴字第二九六六號，
起訴案號：台灣桃園地方法院檢察署九十年度偵字第九三一六號
），提起上訴，本院判決如下：
    主  文
上訴駁回。
    理  由
按刑事訴訟法第三百七十七條規定，上訴於第三審法院，非以判
決違背法令為理由，不得為之。是提起第三審上訴，應以原判決
違背法令為理由，係屬法定要件。如果上訴理由書狀並未依據卷
內訴訟資料，具體指摘原判決不適用何種法則或如何適用不當，
或所指摘原判決違法情事，顯與法律規定得為第三審上訴理由之
違法情形，不相適合時，均應認其上訴為違背法律上之程式，予
以駁回。本件上訴人甲○○上訴意旨略稱：原審於審判期日並未
依刑事訴訟法第一百六十五條第一項規定，提示證人王年松之偵
查筆錄，踐行調查程序，乃遽採為認定上訴人犯罪之證據，似與
直接審理法則有違，亦不無應於審判期日調查之證據而未予調查
之違背法令云云。
惟查證據之取捨、證據證明力之判斷，及事實有無之認定，為事
實審法院之職權，茍其取捨、判斷及認定，並不違反經驗法則及
論理法則，即不容任意指為違法而執為第三審適法之上訴理由。
本件原審認定上訴人有原判決所載基於放火燒燬現供人使用住宅
之犯意，將報紙、球鞋等易燃物堆置於其與辜三寶夫婦居住之桃
園縣龜山鄉○○村○○街三一一號二樓租屋處房間門口及走道上
，以火點燃，並於引火後因己意而中止，於該租屋處尚未燒燬而
喪失效用之際，即取水將火熄滅等犯行，係依據上訴人之自白，
證人辜三寶及證人即至現場處理之警員王年松之證詞，卷附辜三
寶所繪現場房間配置圖、現場照片等證據資料，為綜合之判斷，
敘明上訴人所辯僅想尋死，無意燒屋云云，如何不足採信之理由
，以第一審論處上訴人放火燒燬現供人使用之住宅未遂罪刑，認
事用法俱無不合，量刑亦稱妥適，因而維持第一審之判決，駁回
上訴人在第二審之上訴，已詳敘其調查證據之結果及證據取捨並
認定事實之理由。所為論斷，均有卷存證據資料可資覆按，從形
式上觀察，並無採證或認定事實違背經驗法則或論理法則，或有
理由不備或其他違背法令之情形。再查，原判決係就上訴人有無
因己意而中止放火行為一節，以證人辜三寶之警詢筆錄雖記載：
經辜三寶制止後，上訴人才拿水將房門口之火澆熄等情，然辜三
寶於第一審已證述係上訴人自行將火撲滅等語，且證人王年松於
偵查中及第一審亦證稱：辜三寶報案時表示彼上樓時上訴人已將
火熄滅等語，因以辜三寶於第一審所為之證詞較為可採，認上訴
人符合刑法第二十七條所定中止未遂減輕或免除其刑之規定（見
原判決第三頁第二行至第八行、第四頁第十一行至第十三行），
並非以證人王年松於偵查時之證詞為認定上訴人放火之證據；且
查，原判決所採證人王年松於偵查時之證詞係與彼在第一審之證
詞相同，而原審於審判期日已就證人王年松於第一審之證詞踐行
刑事訴訟法第一百六十五條第一項之調查程序（見原審卷第三十
二頁第六行至第九行），則除去證人王年松於偵查時之證詞，對
原判決事實之認定仍不生影響。是此部分訴訟程序雖係違背法令
而顯然於判決無影響，依刑事訴訟法第三百八十條之規定，亦不
得據為上訴第三審之適法理由。從而，上訴意旨執此指摘原判決
違背法令，核與法律規定得為第三審上訴理由之違法情形，不相
適合。上訴人之上訴為違背法律上之程式，應予以駁回。
據上論結，應依刑事訴訟法第三百九十五條前段，判決如主文。
中　　華　　民　　國　九十四　年　　十　　月　 十三 　日
                      最高法院刑事第十庭
                          審判長法官  陳　正　庸
                                法官  賴　忠　星
                                法官  王　居　財
                                法官  林　開　任
                                法官  林　立　華
      本件正本證明與原本無異
                                      書  記  官
中　　華　　民　　國　九十四　年　　十　　月　十七　　日
                                                      j
